【裁判字號】    88,訴,1081
【裁判日期】    890414
【裁判案由】    強盜等
【裁判全文】
臺灣桃園地方法院刑事判決                        八十八年度訴字第一八一號
    公  訴  人  臺灣桃園地方法院檢察署檢察官
    被      告  丁○○
    指定辯護人  本院公設辯護人 丙○○
右列被告因強盜案件，經檢察官提起公訴（八十八年度偵字第一０四０二號），本院
判決如左：
        主  文
丁○○竊盜，因防護贓物，當場施以強暴，處有期徒刑參年陸月。
        事  實
一、丁○○與姓名年籍不詳綽號「綠豆」之成年男子，共同基於意圖為自己不法所有
    之犯意聯絡，於民國八十六年十月三十日凌晨四時三十分許，駕駛向不知情之乙
    ○○借用之車牌號碼ＬＩ─四一八號自用小貨車，至桃園縣平鎮市○○路○段一
    二七號一休超商前，共同竊取張博堯所有擺放於該店之玩具販賣機一台（內含玩
    具、硬幣），適於搬運上車之際，為該店店員甲○○發現，上前制止，丁○○為
    防護贓物，竟單獨起意，當場施以出手將甲○○推開之強暴手段後，再與不詳姓
    名男子載運該販賣機揚長而去。
二、案經告訴人甲○○訴請桃園縣警察局大園分局報請台灣桃園地方法院檢察署檢察
    官偵查起訴。
        理  由
一、訊據被告丁○○固承認右揭竊盜之犯行，惟矢口否認有施強暴之行為，辯稱：伊
    沒有推告訴人，告訴人當時在店內，伊沒有看見告訴人跑出來，故並未對告訴人
    施強暴云云。惟查，被告行竊得手欲離去之際，為被害人甲○○發覺，竟為防護
    贓物，當場對甲○○施以強暴乙節，業據被害人指證歷歷，參以被告於本院審理
    中亦供承上開玩具販賣機之所有人張博堯循線透過車主聯絡到伊，因確為伊所竊
    ，所以於事後將玩具販賣機一台載回去返還等語，若告訴人甲○○當時係在店內
    ，而非在現場，則於當時是凌晨四時三十分許，天色昏暗之際，如何能清楚記得
    上開車輛之號碼，並報警循線查獲上情？又告訴人甲○○與被告素不相識，並無
    挾怨報復之可能，足徵被告確有為防護贓物，而當場施以強暴之行為，是被告前
    開所辯，顯係事後卸責避就之詞，不足採信，本件事證已臻明確，被告犯行可堪
    認定，應依法論科。
二、被告丁○○竊取玩具販賣機後，經被害人發覺，因防護贓物，當場施以強暴，係
    犯刑法第三百二十九條之準強盜罪，應依刑法第三百二十八條第一項之普通強盜
    罪論科。被告與綽號「綠豆」之姓名年籍不詳成年男子就竊盜部分，固有犯意之
    聯絡及行為之分擔，均為共同正犯，然按竊盜因防護贓物脫免逮捕或湮滅罪證，
    而當場實施強暴脅迫，論以強盜之規定，自以實施強暴脅迫之人為限，其他竊盜
    共犯對於行強，如無犯意之聯絡，不容概以強盜罪論擬（最高法院二十三年上字
    第二三一六號判例參照）。告訴人甲○○於本院調查時陳稱，被告於搬運上車之
    際，為其發現上前制止，出手將其推開，然後駕車離去，綽號「綠豆」之姓名年
    籍不詳成年男子並無其他阻止告訴人之動作，則就加重準強盜部分，尚難遽認被
    告與綽號「綠豆」之姓名年籍不詳成年男子間有犯意之聯絡或行為之分擔，併予
    說明。爰審酌被告有多次犯罪前科，素行不良，及被告之犯罪動機、目的、手段
    、犯罪所生危害、及犯後態度等一切情狀，量處如主文所示之刑。
據上論斷，應依刑事訴訟法第二百九十九條第一項前段、刑法第三百二十九條、第三
百二十八條第一項，判決如主文。
本案經檢察官黃錦秋到庭執行職務。
中      華      民      國    八十九    年      四    月     十四     日
                                臺灣桃園地方法院刑事第二庭
                                    法  官  曾  正  耀
右正本證明與原本無異。
如不服本判決，應於判決送達後十日內向本院提出上訴狀（應附繕本），上訴於臺灣
高等法院。
                                    書記官  蘇    萱
中      華      民      國      八十九      年    四      月    十五    日
附論罪科刑依據之法條：
刑法第三百二十九條：
竊盜或搶奪，因防護贓物、脫免逮捕或湮滅罪證而當場施以強暴、脅迫者、以強盜論
。
刑法第三百二十八條第一項：
意圖為自己或第三人不法之所有，以強暴、脅迫、藥劑、催眠術或他法，至使不能抗
拒，而取他人之物或使其交付者，為強盜罪，處三年以上十年以下有期徒刑。


司法院資訊處製作；財團法人民間司法改革基金會備份。
